【裁判字號】    99,易,3022
【裁判日期】    991112
【裁判案由】    家庭暴力防治法等
【裁判全文】
臺灣臺中地方法院刑事判決              99年度易字第3022號
公  訴  人  臺灣臺中地方法院檢察署檢察官
被      告  甲○○
上列被告因家庭暴力防治法案件，經檢察官提起公訴（99年度偵
字第15306號、第19464號）後，聲請改依協商程序而為判決，本
院判決如下：
    主    文
甲○○違反法院依家庭暴力防治法第十六條第三項所為命不得對
聲請人實施身體上或精神上不法侵害行為之民事暫時保護令裁定
，處有期徒刑月，如易科罰金，以新臺幣壹仟元折算壹日。扣
案之木棍壹支沒收。
    犯 罪 事 實 及 理 由
一、犯罪事實：
    甲○○與乙○○係夫妻，彼等間具有家庭暴力防治法第3 條
    第1 款所定之家庭成員關係。甲○○前因對乙○○為傷害行
    為，業經本院於民國99年4 月16日以99年度司暫家護字第31
    1 號民事暫時保護令裁定，甲○○不得對乙○○實施身體上
    或精神上不法侵害之行為。甲○○旋即於同日收受上開民事
    暫時保護令，詎其仍不知遵守上開裁定，因騎乘機車問題與
    乙○○發生爭執，竟基於違反暫時保護令及傷害之犯意，於
    99年6 月30日上午11時20分許，在臺中市○○區○○路43巷
    口，持其所有之木棍毆打乙○○，致乙○○受有雙上肢多處
    挫傷、背部挫傷、頭部挫傷等傷害，而違反前開保護令之裁
    定。嗣經乙○○報警處理，經警當場逮捕甲○○，並扣得其
    所有之木棍1 支。
二、證據：
(一)、被告甲○○於警詢時、偵查中及於本院準備程序時之自白。
(二)、證人即被害人乙○○於警詢及偵查中之證述。
(三)、扣案之木棍1支。
(四)、卷附本院99年度司暫家護字第311 號民事暫時保護令裁定、
    臺中市警察局第五分局保護令執行紀錄表、臺中市警察局第
    五分局家庭暴力加害人約制告誡表、中山醫學大學附設醫院
    診斷證明書及照片。
三、本件經檢察官與被告於審判外達成協商之合意且被告已認罪
    ，其合意內容為：本件被告違反家庭暴力防治法等行為，願
    受科刑範圍為有期徒刑3 月，如易科罰金，以新臺幣1 仟元
    折算1 日，扣案木棍1 支沒收。經查，上開協商合意並無刑
    事訴訟法第455 條之4 第1 項所列情形之一，檢察官聲請改
    依協商程序而為判決，本院爰不經言詞辯論，於協商合意範
    圍內為協商判決，合予敘明。
四、應適用之法條：
    刑事訴訟法第455 條之4 第2 項、第455 條之8 ，家庭暴力
    防治法第61條第1 款，刑法第11條、第55條前段、第277 條
    第1 項、第41條第1 項前段、第38條第1 項第2 款，刑法施
    行法第1 條之1 。
五、扣案之木棍1 支，係被告所有且供其犯罪所用之物，業據被
    告陳明在卷，爰依刑法第38條第1 項第2 款規定予以宣告沒
    收。
六、本判決除有刑事訴訟法第455條之4第1項第1款、第2款、第4
    款、第6款、第7款所定情形之一，或違反同條第2 項規定者
    外，不得上訴。
七、如有上開得上訴情形，得自收受判決送達之日起10日內，向
    本院提出上訴書狀（須附具體理由及繕本），上訴於第二審
    法院。
    上訴書狀如未敘述理由，應於上訴期間屆滿後20日內補提理
    由書於本院。
中    華    民    國    99    年    11    月    12    日
                  刑事第十庭    法  官  楊萬益
以上正本證明與原本無異。
上訴書如未敘述理由，應於上訴期間屆滿後20日內補提理由書於
本院。
                                書記官  譚系媛
中    華    民    國    99    年    11    月    12    日
附錄論罪科刑法條：
中華民國刑法第277條第1項
傷害人之身體或健康者，處 3 年以下有期徒刑、拘役或 1 千元
以下罰金。
家庭暴力防治法第61條
違反法院依第14條第1項、第16條第3項所為之下列裁定者，為本
法所稱違反保護令罪，處3年以下有期徒刑、拘役或科或併科新
臺幣10萬元以下罰金：
一、禁止實施家庭暴力。
二、禁止騷擾、接觸、跟蹤、通話、通信或其他非必要之聯絡行
    為。
三、遷出住居所。
四、遠離住居所、工作場所、學校或其他特定場所。
五、完成加害人處遇計畫。

司法院資訊處製作；財團法人民間司法改革基金會備份。
